# 求助 chenyiiwei 老师信托计划并表问题

提问人：rickymost 时间：2022-12-29 17:07:33
陈老师您好。跟您咨询信托计划是否并表问题。
A公司是信托公司，B公司是担保公司，A、B公司为同一控制下两家公司，原A公司有一甲信托计划， 2017 年 12 月成立，A认购20%份额，B认购80%份额，信托资金用于向C资产管理公司进行股权投资，C与A、B公司为同一控制下公司，C资产管理公司由本信托计划与B公司共同设立发起，A公司代表本信托计划持有C公司99%股权，作为控股股东，B公司持有C公司1%股权。
2022 年 12 月A公司将持有的该信托计划20%份额转让给B公司，至此B公司持有该信托计划100%份额，但是C公司股东不做变更，该项转让仅是收益权转让。转让前后该项信托计划仍是A公司管理。
1 、B公司受让20%份额，是否按直接支付的价格入账？原80%份额入账交易形金融资产，受让该20%份额后是否需要变更科目？
2 、 2022 年 12 月，B公司受让后持有该信托公司100%份额，期末是否需要并表？或者该信托计划是在A公司并表？或者都不并表仅作为一项金融资产？最终同一控制合并时将该项信托计划与C公司抵消？
3 、对C公司是否仍在A公司进行合并？
谢谢陈老师。

回答人：chenyiwei
既然A、B是同一控制下的关联公司，为何还要通过信托计划的方式对C投资？后续又为何要采用收益权转让方式？另外，因为涉及同一控制下的关联方交易，各方权利义务关系是否足够清晰？
一般理解，如无其他需考虑的特殊因素，则在B实际上享有了全部信托份额后，即应将信托和C公司纳入合并报表范围（事实上因为B认购信托份额的80%，虽然A作为受托人代为持股，但很可能从该交易一开始，C就应当被B合并）。建议考虑此前C不合并B是否属于前期差错。